# 求助陈大版主

提问人：zxrh 时间：2019-01-15 15:00:11
A 公司为上市房企，下属控股子公司 B 自某金融机构专项借款 15 亿，利率为 5%，用于开发某地块。 2017 年 B 公司成立子公司 C 公司。由于 C公司资金短缺，B 公司将专项借款中的 10 亿元提供给 C 公司使用。C 公司按照 5% 的利率确认为资本化利息，并支付给 B 公司，B 公司将 9 亿元按照 5%的利率确认资本化利息，收到 C 公司的利息后冲销资本化利息，并归还给银行。
2018 年B 公司认为 15 亿元专项借款只能转款专用，因此不再收取 C 公司的利息，同时补提了 17 年的资本化利息。
请问上述 B 公司和 C公司的处理是否符合会计准则和税法要求？如不符合该如何处理？

回答人：chenyiwei
B 挪用了专项借款。既然事实上发生了专门借款被挪用的事项，则对 B 而言，该 15 亿元专项借款就只能按照一般借款进行资本化会计处理，即与借予 C 的 10 亿元对应的利息只能费用化，收取 C 支付的利息确认为 “财务费用——利息收入”。即使对于实际用于该开发项目的 5 亿元借款，也应按照加权平均资本支出确定可资本化的金额，超出部分只能费用化。
C 个别报表层面也按照一般借款予以资本化处理。
在 B 的合并报表层面，在可以明确确定 C 的项目开发支出与B 从银行借入的借款之间的对应关系的前提下，可以对 C 的开发项目支出所占用的借款按一般借款进行资本化处理。